---
title: "Iris Dataset Basic Analysis"
author: "dlwo8520"
format: html
editor: visual
---

# Iris 데이터셋 기본 분석 보고서

본 보고서에서는 **R 언어**와 **Quarto(.qmd)**를 사용하여 Iris 데이터셋을 분석합니다. 데이터의 구조를 확인하고, 요약 통계를 통해 기초적인 특성을 파악하며, 시각화를 통해 분포를 직관적으로 이해합니다.

## 1. 패키지 불러오기

```{r}
library(tidyverse)
library(ggplot2)
library(dplyr)
```

## 2. 데이터 불러오기

```{r}
data(iris) # 내장 데이터셋 iris 불러오기
```

```{r}
iris # 데이터 미리보기
```

## 3. 데이터 구조 확인

```{r}
str(iris) # 데이터 구조 확인
```

```{r}
summary(iris) # 요약 통계 확인
```

## 4. 꽃 종류별 데이터 분할

```{r}
# setosa 데이터만 추출
setosa_data <- iris %>% filter(Species == "setosa")

# versicolor 데이터만 추출
versicolor_data <- iris %>% filter(Species == "versicolor")

# virginica 데이터만 추출
virginica_data <- iris %>% filter(Species == "virginica")
```

## 5. 꽃 종류별 요약 통계

```{r}
summary(setosa_data) # setosa 요약 통계
```

```{r}
summary(versicolor_data) # versicolor 요약 통계
```

```{r}
summary(virginica_data) # virginica 요약 통계
```

## 6. 전체 데이터 분포 시각화 (꽃잎 길이)

```{r}
ggplot(iris, aes(x = Petal.Length)) +
  geom_histogram(aes(y = ..density..), 
                 bins = 30, 
                 fill = "skyblue", 
                 color = "black", 
                 alpha = 0.7) +
  geom_density(color = "darkblue", size = 1) +
  labs(title = "전체 붓꽃 데이터의 꽃잎 길이 분포", 
       x = "꽃잎 길이 (cm)", 
       y = "밀도 (Density)") +
  theme_minimal(base_size = 14)
```

## 7. 꽃 종류별 분포 시각화

### 7-1. 꽃잎 길이 분포 (꽃 종류별)

```{r}
ggplot(iris, aes(x = Petal.Length, fill = Species)) +
  geom_histogram(aes(y = ..density..), 
                 position = "identity", 
                 alpha = 0.5, 
                 bins = 30, 
                 color = "black") +
  geom_density(alpha = 0.7) +
  labs(title = "꽃잎 길이 분포 (꽃 종류별)", 
       x = "꽃잎 길이 (cm)", 
       y = "밀도 (Density)") +
  theme_minimal(base_size = 14) +
  scale_fill_brewer(palette = "Set2")
```

### 7-2. 꽃잎 너비 분포 (꽃 종류별)

```{r}
ggplot(iris, aes(x = Petal.Width, fill = Species)) +
  geom_histogram(aes(y = ..density..), 
                 position = "identity", 
                 alpha = 0.5, 
                 bins = 30, 
                 color = "black") +
  geom_density(alpha = 0.7) +
  labs(title = "꽃잎 너비 분포 (꽃 종류별)", 
       x = "꽃잎 너비 (cm)", 
       y = "밀도 (Density)") +
  theme_minimal(base_size = 14) +
  scale_fill_brewer(palette = "Set2")
```

### 7-3. 꽃받침 길이 분포 (꽃 종류별)

```{r}
ggplot(iris, aes(x = Sepal.Length, fill = Species)) +
  geom_histogram(aes(y = ..density..), 
                 position = "identity", 
                 alpha = 0.5, 
                 bins = 30, 
                 color = "black") +
  geom_density(alpha = 0.7) +
  labs(title = "꽃받침 길이 분포 (꽃 종류별)", 
       x = "꽃받침 길이 (cm)", 
       y = "밀도 (Density)") +
  theme_minimal(base_size = 14) +
  scale_fill_brewer(palette = "Set2")
```

### 7-4. 꽃받침 너비 분포 (꽃 종류별)

```{r}
ggplot(iris, aes(x = Sepal.Width, fill = Species)) +
  geom_histogram(aes(y = ..density..), 
                 position = "identity", 
                 alpha = 0.5, 
                 bins = 30, 
                 color = "black") +
  geom_density(alpha = 0.7) +
  labs(title = "꽃받침 너비 분포 (꽃 종류별)", 
       x = "꽃받침 너비 (cm)", 
       y = "밀도 (Density)") +
  theme_minimal(base_size = 14) +
  scale_fill_brewer(palette = "Set2")
```

## 8. 결론 및 다음 단계 안내

본 분석에서는 **Iris 데이터셋**을 기반으로 데이터 구조와 요약 통계를 확인하고, 시각화를 통해 **꽃 종류별 분포 차이**를 탐색했습니다. 시각적으로는 **꽃잎 관련 변수**가 종을 구분하는 데 효과적임을 확인했습니다.

그러나 **분포 차이가 통계적으로 유의미한가?** 하는 질문이 남습니다. 이를 위해, 다음 단계에서는 **통계적 검정**을 통해 **수학적 근거**를 확인할 예정입니다.
